【裁判字號】    89,小上,102
【裁判日期】    890725
【裁判案由】    給付貨款
【裁判全文】
臺灣高雄地方法院民事裁定  八十九年小上字第一○二號
    上 訴 人  甲○○
    被上訴人  乙○○○○○○○.
右當事人間給付貨款事件，上訴人對於民國八十九年四月十四日本院高雄簡易庭八十
八年度雄小字第一一六０號第一審判決提起上訴，本院裁定如左：
    主      文
上訴駁回。
第二審訴訟費用由上訴人負擔。
    理      由
一、按對於小額程序之第一審判決之上訴，非以其違背法令為理由，不得為之；所謂
    判決違背法令，乃指判決不適用法規或適用不當；而有第四百六十九條所列第一
    款至第五款事由時，其判決當然為違背法令；又當事人於第二審程序不得提出新
    攻擊或防禦方法；次按上訴不合程式或已逾期間或法律上不應准許者，第二審法
    院應以裁定駁回之，民事訴訟法第四百三十六條之二十四第二項、第四百三十六
    條之三十二第二項準用第四百六十八條及第四百六十九條第一款至第五款（同條
    第六款則不在準用之列）、第四百三十六條之二十八、第四百四十四條第一項前
    段分別定有明文。是當事人提起上訴，如依民事訴訟法第四百六十八條規定，以
    小額程序之第一審判決有不適用法規或適用法規不當為理由時，其上訴狀或理由
    狀應有具體之指摘，並揭示該法規之條項或其內容，若係成文法以外之法則，應
    揭示該法則之旨趣，倘為司法院解釋或最高法院之判例，則應揭示該判解之字號
    或其內容，如以民事訴訟法第四百六十九條第一款至第五款所列情形為理由時，
    其上訴狀或理由書，應揭示合於該條款之事實。上訴狀或理由書如未依此項方法
    表明，或其所表明者，顯與上開法條規定不相合時，即難認為已對小額程序之第
    一審判決之違背法令有具體之指摘，其上訴自難認為合法。
二、本件上訴人對小額程序之第一審判決提起上訴，核其上訴理由狀所載內容，上訴
    人復泛言指摘原判決金額有誤，並遲至上訴時始主張被上訴人工作有瑕疵，請求
    於上訴人所定期限內修補之，如不於所定期限內修補，上訴人請求減少報酬，亦
    即日光燈安定器六十組每個金額減少新台幣（下同）一百二十元，計應扣除七千
    二百元，另以被上訴人至溫馨園ＫＴＶ消費款七千八百元主張與系爭款項抵銷，
    固據上訴人提出照片一幀、錄音帶二捲為證，惟因均屬於小額訴訟之第二審程序
    始提出之新攻擊、防禦方法，揆諸前項規定，本院依法自不得斟酌。此外，上訴
    人均未具體說明原判決有何不適用法規或適用法規不當之情形，並揭示該法規之
    條項或其內容，及合於民事訴訟法第四百六十九條第一款至第五款所列各款之事
    實，難認對該判決之如何違背法令已有具體之指摘，揆諸前開法條說明，應認其
    上訴為不合法。
三、綜上所述，上訴意旨執上開事由指摘原判決有誤，並不合法，應以裁定駁回其上
    訴。
據上論結，本件上訴為不合法，依民事訴訟法第四百三十六條之三十二第二項、四百
四十四條第一項前段、第七十八條，裁定如主文。
中      華      民      國    八十九    年      七      月    二十五    日
                                    臺灣高雄地方法院民事第一庭
~B審判長法官  鄭月霞
~B法      官  黃蕙芳
~B法      官  郭貞秀
右為正本係照原本作成
本判決不得抗告
中      華      民      國    八十九    年      七      月    二十五    日
~B法院書記官  胡美儀


司法院資訊處製作；財團法人民間司法改革基金會備份。
